臺灣高雄地方法院刑事判決　　　　　　100年度簡上字第178號
上　訴　人
即　被　告　葉○○
上列上訴人即被告因妨害自由案件，不服本院高雄簡易庭中華民
國100 年2 月11日99年度簡字第2025號刑事簡易判決（聲請簡易
判決處刑案號：臺灣高雄地方法院檢察署99年度偵字第24677 號
），提起上訴，本院管轄之第二審合議庭判決如下：
    主  文
原判決撤銷。
葉○○共同犯恐嚇危害安全罪，處拘役肆拾日，如易科罰金，以
新臺幣壹仟元折算壹日。
    事  實
一、葉○○與不知情之邱○○為男女朋友關係，因邱○○前於民
    國99年3 月12日疑遭徐珮桓性騷擾（徐珮桓所涉違反性騷擾
    防治法部分業經撤回告訴，由臺灣高雄地方法院檢察署檢察
    官為不起訴處分），使葉○○因而心生不滿，遂夥同劉銘傑
    、王紀超（後2 人業經本院以99年度簡字第2025號分別判處
    拘役40日確定）於99年3 月13日下午4 時50分許，前往高雄
    市鳳山區○○○路115 號由徐珮桓及其配偶潘玟菁所共同開
    設之「仁美素食自助餐店」理論，因認徐珮桓並無誠意解決
    ，葉○○、劉銘傑、王紀超等三人竟共同基於恐嚇之犯意聯
    絡，由其中1 人向在場之徐珮桓與潘玟菁恫稱：「傢伙都準
    備好了、兄弟都叫好了，要讓你生意做不下去，出門要小心
    一點」等語，王紀超更拿起店內椅子作勢砸店，以此加害身
    體、財產之事使徐珮桓與潘玟菁均心生畏懼，足以生危害於
    安全。
二、案經潘玟菁訴由高雄縣政府警察局鳳山分局報告臺灣高雄地
    方法院檢察署檢察官偵查後聲請簡易判決處刑。
    理  由
壹、證據能力部分：
    按被告以外之人於審判外之陳述，雖不符前4 條之規定，而
    經當事人於審判程序同意作為證據，法院審酌該言詞陳述或
    書面陳述作成時之情況，認為適當者，亦得為證據，刑事訴
    訟法第159 條之5 第1 項定有明文。查本案認定事實所引用
    之卷內證據資料，除原已符同法第159 條之1 至第159 條之
    4 規定、及法律另有規定等傳聞法則例外規定，而得作為證
    據外，並無證據證明係公務員違背法定程式所取得，而檢察
    官、被告葉○○於本院行準備程序時，均同意其作為本案證
    據之證據能力，且本院審酌前揭陳述作成時之情況，並無違
    法取證之瑕疵，亦認以之作為證據為適當，是本件有關被告
    以外之人於審判外之言詞或書面陳述等供述證據，依前揭法
    條意旨，自均得為證據。
貳、實體部分：
一、訊據被告固坦承有於99年3 月13日夥同前案被告劉銘傑、王
    紀超前往「仁美素食自助餐店」與被害人徐珮桓理論之事實
    ，惟矢口否認有何恐嚇犯行，辯稱：伊當天只是去跟徐珮桓
    說邱○○以後還要在那邊工作，不要再對女孩子動手動腳的
    ，並沒有恐嚇行為，而王紀超拿起椅子只是要坐下不是要作
    勢砸店云云。惟查：
  (一)證人即被害人徐珮桓於警詢中證稱：99年3 月13日下午4 時
    50分許，邱○○的男友帶了2 名男子來店內，其中1 人恐嚇
    稱「我阿弟仔及傢伙都叫好了，我不會在這邊打你，最好不
    要出門」等語，並作勢拿店內的椅子要砸店，伊感到很害怕
    等語（警卷第18-19 頁），又證人即告訴人潘玟菁亦於警詢
    中證稱：99年3 月13日下午4 時50分許，伊在店內被3 名年
    約20出頭之男子進入店內恐嚇，當時其中1 名男子以言語恐
    嚇「傢伙都帶好了，兄弟都叫好了，要讓你生意做不下去，
    出門小心一點」等語，還有1 人拿起店內的椅子，伊記得其
    中1 人就是前日與伊先生發生性騷擾爭議女子的男朋友等語
    （警卷第13-16 頁）。是經核其等就被告等人於事發當日有
    「叫兄弟、拿傢伙、舉椅子之恐嚇行為」等情，所為證述均
    屬一致，本難遽認有何不實之處。
  (二)且查，證人即現場目擊者郭烽盛於警詢、偵查中亦先後證稱
    ：99年3 月13日下午4 時50分許，伊看見3 名男子進入徐珮
    桓的店內，伊就探頭過去從店門外往裡面看，當時聽到他們
    大約恐嚇的內容是「要叫兄弟、抄傢伙，讓店開不下去」，
    其中1 人並作勢拿椅子要砸店；伊在「仁美素食自助餐店」
    隔壁開牛排店，當天有3 個男生到素食店，一到就很大聲的
    嚷嚷，伊就探頭過去看，看到其中1 人拿椅子作勢要砸店，
    但沒有砸下去，另1 人對素食店老闆說要叫兄弟來，當時素
    食店老闆都坐在那邊聽對方大聲說話，老闆娘則叫他們不要
    砸店，老闆跟老闆娘都不太敢說話，好像有點害怕等語（警
    卷第20-21 頁、偵卷第20-21 頁），除亦與前揭證人徐珮桓
    、潘玟菁所述相符外，自被告亦於審理中自承：伊與郭烽盛
    並不認識，亦無恩怨等語（院卷二第45頁），亦難認證人郭
    烽盛有何甘冒刑事偽證處罰而故意為不實證述之必要。且若
    另參以證人王紀超於警詢中證稱：認為徐珮桓毫無歉意感到
    生氣才將椅子拿起後重重放下等語（警卷第11頁），及被告
    於警詢中之供述：徐珮桓當時態度很差，毫無認錯之意，只
    想要用錢解決，故其朋友「阿超」聽了感到生氣而將店裡的
    椅子拿起後重重放下等語（警卷第5 頁），更可認當時前案
    被告王紀超之所以將店內椅子舉起後重放，顯非基於單純正
    常拿取椅子之心態所為，而係有所不滿故作出含有恫嚇意味
    之行為甚明。綜上，足見證人徐珮桓、潘玟菁、郭烽盛所述
    就當時有人拿取椅子作勢砸店乙節，確屬有據。
  (三)被告雖執前詞否認有何恐嚇行為，然並未提出任何證據以實
    其說，本難遽信。且被告於事發當日係夥同前案被告劉銘傑
    、王紀超一同前往，若被告所辯僅係為向被害人徐珮桓表示
    「不要再對女孩子動手動腳」為真，則此等表示本無發生進
    一步衝突之可能，何以有事先夥同他人壯大聲勢之必要？被
    告就此雖於審理中另辯稱：因為當地都是徐珮桓的酒友，會
    怕，所以才找朋友一起去等語（院卷二第45頁），然其此部
    所述，無非更顯見其事發時之所以一併夥同前案被告劉銘傑
    、王紀超前往，顯係主觀上係基於預期當日己方作為強勢可
    能因而發生衝突，為免人數不足落居下風，始夥同友人壯大
    聲勢之心態所為。是其等既然基於此等強勢心態，又見被害
    人徐珮桓當時「態度很差，毫無認錯之意，只想要用錢解決
    」（見前揭被告警詢供述），則證人徐珮桓、潘玟菁、郭烽
    盛所證稱被告等人為前揭恐嚇之言語、行為，均難認有何顯
    然違背常情之處。
  (四)綜上所述，證人徐珮桓、潘玟菁、郭烽盛所述，均無顯然瑕
    疵可指，彼此間互核亦屬一致，自應認與事實相符，被告空
    言否認犯罪，僅屬臨訟卸責之詞，不足採信，是本件犯罪事
    證明確，自應予依法論科。
二、核被告所為，係犯刑法第305 條之恐嚇危害安全罪。被告與
    前案被告劉銘傑、王紀超等3 人間，就本件犯行有犯意聯絡
    及行為分擔，自應論以共同正犯。其以單一恐嚇犯行，同時
    使被害人徐珮桓、告訴人潘玟菁均心生畏懼，足生危害於其
    等身體、財產之安全，係以一行為侵害2 被害人之法益而觸
    犯數罪名，為同種想像競合犯，應僅論以一罪。原審以被告
    罪證明確，予以論罪科刑，固非無見。惟據原審所認定被告
    等人所出言恐嚇之行為係口出「傢伙都準備好了、兄弟都叫
    好了，要讓你生意做不下去，出門要小心一點」等語，及前
    案被告王紀超作勢砸店之行為，故其等所為至多僅能認屬對
    身體、財產之安全之恐嚇行為，而無何等對生命有所危害之
    情形，則原審認被告所為使被害人徐珮桓、告訴人潘玟菁之
    生命安全一併受有危害，應認尚有未合；又原審既認被告行
    為造成被害人徐珮桓、告訴人潘玟菁均心生畏懼，卻未就被
    告所為論以想像競合犯，亦難認允當。是被告之上訴雖屬無
    理由，然原審判決既有前揭違誤，自應由本院予以撤銷改判
    。爰審酌被告僅為細故，不思以正當法律途徑解決紛爭，即
    夥同友人一同為本件恐嚇行為，實無可取，且被告犯罪後，
    始終否認犯行，未見其表達悔悟之意，於犯罪後態度部分無
    從為其有利之考量，惟慮及被告前無犯罪前科，素行尚稱良
    好，且其犯後業與告訴人潘玟菁達成和解，有和解書在卷可
    查（院卷一第12頁），又其本件犯罪之動機終非無端生事，
    而係為案外人邱○○爭取應有權益，尚非惡性重大等一切情
    狀，量處如主文第2 項所示之刑，並諭知易科罰金之折算標
    準，以資懲儆。
據上論斷，應依刑事訴訟法第455 條之1 第3 項、第369 條第1
項前段、第364 條、第299 條第1 項前段，刑法第28條、第305
條、第55條、第41條第1 項前段，刑法施行法第1 條之1 ，判決
如主文。
本案經檢察官吳書怡到庭執行職務。
中    華    民    國   100    年    5     月    25    日
            刑事第九庭  審判長  法  官  鄭詠仁

                                法  官  方錦源

                                法  官  黃沛文

以上正本證明與原本無異。
不得上訴。
中    華    民    國   100    年    5     月    25    日
                                書記官  胡美儀

附錄本判決論罪法條：
中華民國刑法第305條
（恐嚇危害安全罪）
以加害生命、身體、自由、名譽、財產之事，恐嚇他人致生危害
於安全者，處2 年以下有期徒刑、拘役或3 百元以下罰金。